---
title: "Primer doc quarto"
format: html
editor: visual
---

## 

Podemos escribir texto directamente en el editor. Y le podemos dar formato: **negrita**, *cursiva* y como `codigo` .

Tambíen todo lo que ya saben de LaTeX lo pueden ocupar acá.

$$
\idotsint_V \mu(u_1,\dots,u_k) \,du_1 \dots du_k
$$

Y puedo agregar bloques de código.

```{r}
#| message: false
library(readr)
library(dplyr)
library(ggplot2)

desarrollo <- read_csv("https://raw.githubusercontent.com/rivaquiroga/datos-de-ejemplo/main/cl_1960-2020.csv")

```

Estos son datos sobre Chile para las variables población, pib per cápita y esperanza de vida entre los años `r min(desarrollo$anio)` y `r max(desarrollo$anio)`.

```{r}
ggplot(desarrollo, aes(x = anio, y = pib)) +
  geom_line(size = 2, color = "#1fb791") +
  scale_y_continuous(limits = c(0, 15000)) +
  theme_minimal()
```

Los datos del último año son los siguientes:

```{r}
desarrollo |> 
  filter(anio == max(desarrollo$anio)) |> 
  select("esperanza de vida" = esperanza_vida,pib,"población" = poblacion) |> 
  knitr::kable()
  
```
