---
title: "Segundo ejemplo de reporte"
format: 
  html: 
    code-fold: true #con esto hacemos que se ponga un boton para mostrar el código.
    code-summary: "Código fuente" #con esto cambiamos el nombre del botón, se cambia para todos por igual.
editor: visual
#echo: false, con esto se esconde el código al renderizar
lang : es
params:
  pais: "Francia"
theme: 
  dark: darkly
toc: true #para con esto ponemos un indice
---

Lo que vamos a hacer es ver cómo importar datos que están en otro lugar de mi proyecto y cómo parametrizar reportes.

## Los datos

Lo primero que haremos será importar los datos con los que vamos a trabajar.

```{r}
#| message: false
library(readr)
library(dplyr)
library(ggplot2)

desarrollo <- read_csv(here::here("datos/datos-desarrollo.csv"))
```

## Esperanza de vida en el mundo

La siguiente tabla muestra los datos sobre la esperanza de vida según continente para el año 2020:

```{r}
desarrollo |> 
  filter(anio == 2020) |> 
  group_by(continente) |> 
  summarise(media = mean(esperanza_vida, na.rm = TRUE), min = min(esperanza_vida, na.rm = TRUE), max = max(esperanza_vida, na.rm = TRUE)) |> 
  knitr::kable()
```

## Datos sobre `r params$pais`

En el caso de `r params$pais`, la esperanza de vida ha tenido evolución que se muestra en el siguiente gráfico:

```{r}
desarrollo |> 
  filter(pais == params$pais) |> 
  ggplot(aes(x = anio, y = esperanza_vida)) + 
  geom_line(size = 2) +
  scale_y_continuous(limits = c(0,85)) +
  theme_minimal() +
  labs(x = "Año", y = "Edad", title = "Datos sobre algo xdxd")
```
